臺灣屏東地方法院刑事判決　　　　　　110年度交易字第262號
公　訴　人　臺灣屏東地方檢察署檢察官
被　　　告　黃丁發


上列被告因公共危險案件，經檢察官提起公訴（110 年度偵字第
7194號），被告於準備程序中就被訴事實為有罪陳述，經告知簡
式審判程序之旨，並聽取檢察官及被告意見後，裁定依簡式審判
程序審理，判決如下：
    主    文
黃丁發犯不能安全駕駛動力交通工具罪，累犯，處有期徒刑捌月
。
    犯罪事實
一、黃丁發於民國110 年7 月24日上午某時，在其位在屏東縣○
    ○鄉○○路0000號住處內，飲用高粱、保力達藥酒、啤酒後
    ，明知吐氣所含酒精濃度已達每公升0.25毫克以上，不得駕
    駛動力交通工具，竟仍基於酒後駕駛動力交通工具之犯意，
    於同日16時41分許，自上開處所，騎乘車牌號碼000-000 號
    普通重型機車上路；嗣於同日16時42分許，行經屏東縣○○
    鄉鎮○村○○路00○0 號時，因行車不穩，為警方所攔查，
    經警發現黃丁發身有酒味，並於同日16時59分許，對其施以
    酒精濃度測試，測得其吐氣所含酒精濃度達每公升1.26毫克
    ，始悉上情。
二、案經屏東縣政府警察局東港分局報告臺灣屏東地方檢察署檢
    察官偵查起訴。
    理    由
一、被告所犯者非為死刑、無期徒刑、最輕本刑為3 年以上有期
    徒刑之罪或高等法院管轄第一審案件，其於準備程序進行中
    ，先就被訴事實為有罪之陳述，經告知其簡式審判程序之旨
    ，並聽取檢察官、被告之意見後，由受命法官獨任進行簡式
    審判程序。又簡式審判程序之證據調查，裁定依刑事訴訟法
    第273 條之2 規定，不受同法第159 條第1 項審判外陳述排
    除之限制，再被告對於卷內之各項證據，亦不爭執證據能力
    ，故卷內所列之各項證據，自得作為證據，合先敘明。
二、認定犯罪事實所憑之證據
（一）被告於警詢、偵訊及本院審理時之自白。
（二）屏東縣政府警察局東港分局林邊分駐所職務報告、當事人
      酒精測定紀錄表、屏東縣政府警察局舉發違反道路交通管
      理事件通知單、車輛詳細資料報表。
三、論罪科刑
（一）核被告所為，係犯刑法第185 條之3 第1 項第1 款之不能
      安全駕駛動力交通工具罪。
（二）被告前因公共危險案件，經本院以107 年度簡字第958 號
      判決判處有期徒刑6 月確定，並於108 年2 月20日執行完
      畢（接續執行拘役50日，至108 年4 月11日出監）等情，
      有臺灣高等法院被告前案紀錄表在卷可查（本院卷第18-1
      9 頁），其受有期徒刑執行完畢後，5 年以內故意再犯本
      案有期徒刑以上之罪，為累犯。復參以司法院釋字第775
      號解釋意旨，審酌被告前已因不能安全駕駛動力交通工具
      案件經法院判處徒刑並執行完畢，理應產生警惕作用而提
      升自我控管能力，卻仍於執行完畢後5 年內，故意再犯本
      件酒後駕車犯行，足見其對於刑罰反應力薄弱，爰依刑法
      第47條第1 項規定加重其刑。
（三）爰以行為人之責任為基礎，審酌被告當知悉酒後駕車具有
      高度潛在危險性，極可能因此造成他人或渠等家庭健全性
      受到嚴重影響，且終身無法獲得修復之巨大損害，卻仍於
      吐氣所含酒精濃度高達每公升1.26毫克狀態下，再次騎乘
      本案機車上路，所為確有不該；且考量被告已有多次不能
      安全駕駛動力交通工具前科（累犯部分不予重複評價），
      有臺灣高等法院被告前案記錄表可查（本院卷第13-21 頁
      ）；再考量被告犯後自警詢起迭次坦承犯行，態度尚可；
      兼衡被告自述之生活經濟狀況、智識程度（本院卷第42頁
      ）及檢察官之意見（本院卷第41頁）等一切情狀，量處如
      主文所示之刑，以資懲儆。
據上論斷，依刑事訴訟法第273條之1第1項、第299條第1 項前段
，判決如主文。
本案經檢察官李仲仁提起公訴，檢察官王光傑到庭執行職務。
中    華    民    國   110    年    11    月    30    日
                  刑事第四庭      法  官  林敬超
以上正本證明與原本無異。
如不服本判決應於收受判決後20日內向本院提出上訴書狀，並應
敘述具體理由；其未敘述上訴理由者，應於上訴期間屆滿後20日
內向本院補提理由書（均須按他造當事人之人數附繕本）「切勿
逕送上級法院」。
中    華    民    國   110    年    11    月    30    日
                                  書記官  呂靜雯
附錄本件判決引用之法條：
中華民國刑法第185條之3
駕駛動力交通工具而有下列情形之一者，處 2 年以下有期徒刑
，得併科 20 萬元以下罰金：
一、吐氣所含酒精濃度達每公升零點二五毫克或血液中酒精濃度
    達百分之零點零五以上。
二、有前款以外之其他情事足認服用酒類或其他相類之物，致不
    能安全駕駛。
三、服用毒品、麻醉藥品或其他相類之物，致不能安全駕駛。
因而致人於死者，處 3 年以上 10 年以下有期徒刑；致重傷者
，處 1 年以上 7 年以下有期徒刑。
曾犯本條或陸海空軍刑法第 54 條之罪，經有罪判決確定或經緩
起訴處分確定，於五年內再犯第 1 項之罪因而致人於死者，處
無期徒刑或 5 年以上有期徒刑；致重傷者，處 3 年以上 10 年
以下有期徒刑。